Config:
  hfst:
    Gen: ../../../src/generator-gt-norm.hfst
    Morph: ../../../src/analyser-gt-norm.hfst
  xerox:
    Gen: ../../../src/generator-gt-norm.xfst
    Morph: ../../../src/analyser-gt-norm.xfst
    App: lookup

Tests:

# todo:
# Proofread the gold standard (below)
# Then: run analyser, then correct. 


  Verb - kandua: # Verb 'to carry / kantaa' - full paradigm
      kandua+V+Ind+Prs+ScSg1: kannan
      kandua+V+Ind+Prs+ScSg2: kannat
      kandua+V+Ind+Prs+ScSg3: kandau
      kandua+V+Ind+Prs+ScPl1: kannammo
      kandua+V+Ind+Prs+ScPl2: kannatto
      kandua+V+Ind+Prs+ScPl3: kannetah
      kandua+V+Ind+Prs+ConNeg: kanna
 
      kandua+V+Ind+Prt+ScSg1: kannoin
      kandua+V+Ind+Prt+ScSg2: kannoit
      kandua+V+Ind+Prt+ScSg3: kandoi
      kandua+V+Ind+Prt+ScPl1: kannoimmo
      kandua+V+Ind+Prt+ScPl2: kannoitto
      kandua+V+Ind+Prt+ScPl3: kannettih
      kandua+V+Ind+Prt+ConNeg: kandanuh
      kandua+V+Ind+Prt+ConNeg+ScPl3: kannettu
 
 